【裁判字號】    90,小上,23
【裁判日期】    900730
【裁判案由】    清償消費款
【裁判全文】
臺灣臺南地方法院民事裁定  九十年度小上字第二三號
    上  訴  人  甲○○○○○○.
    被上訴  人  中華商業銀行股份有限公司
    法定代理人  王又曾
右當事人間請求清償消費款事件，上訴人對於中華民國九十年五月二十八日本院臺南
簡易庭第一審判決（九十年度南小字第二一六號）提起上訴，本院裁定如左：
  主      文
上訴駁回。
第二審訴訟費用由上訴人負擔。
  理      由
一、按關於請求給付金錢或其他代替物或有價證券之訴訟，其標的金額或價額在新臺
    幣十萬元以下者，適用小額程序；次按對於小額程序之第一審裁判之上訴，非以
    其違背法令為理由，不得為之，又上訴狀應記載上訴理由，並表明原判決所違背
    之法令及其具體內容，依訴訟資料可認原判決有違背法令之具體事實，民事訴訟
    法第四百三十六條之二十四第二項及第四百三十六條之二十五分別定有明文。且
    依同法第四百三十六條之三十二第二項準用同法第四百七十一條第一項之規定，
    上訴狀未表明上訴理由者，上訴人應於提起上訴二十日內，提出理由書於原第二
    審法院；未提出者，毋庸命其補正，由原第二審法院以裁定駁回之。是當事人對
    於小額程序之第一審判決提起上訴，如依民事訴訟法第四百六十八條規定，以第
    一審判決有不適用法規或適用法規不當為理由時，其上訴狀或理由書應有具體之
    指摘，上訴狀如未依此項方法表明，亦應依同法第四百七十一條第一項之規定，
    遵期補正提出上訴理由書，否則其上訴即難認為合法。
二、本件上訴人上訴意旨略以：上訴人所換發之身份證其日期應為民國八十九年五月
    三十日，故上訴人在八十九年五月三十日以前就已第一次告知被上訴人其信用卡
    已遺失，當時上訴人是以00－0000000號電話打給銀行客服專線，此一
    電話並非上訴人所申請之電話，請調閱此電話八十九年五月之電話明細。又被上
    訴人告知上訴人會寄毀損補發聲明書後連同身份證影本及戶籍謄本一併寄回，但
    上訴人等了兩個星期均未收到，再撥電話至銀行告知，兩天後即收到此聲明書，
    填寫後即將身份證、戶籍謄本及聲明書寄回被上訴人，被上訴人告訴上訴人收到
    資料審核後新卡核發須兩週時間，新卡發卡日期是八十九年七月五日，如此推算
    上訴人打電話告知被上訴人信用卡不見了，當係在八十九年六月十八日、十九日
    之前，故原審判決認定其至八十九年七月初始收到被上訴人寄發之毀損補發證明
    書並予寄回顯然有誤，另原審判決未提筆跡鑑定結果，故原審判決上訴人給付新
    台幣（下同）四萬八千零四十元，有所違誤。
三、經查被上訴人請求上訴人給付之訴訟標的金額為四萬八千零四十元，其訴訟標的
    金額在十萬元以下，自應適用民事訴訟法第四百三十六條之八小額訴訟程序之規
    定，則依同法第四百三十六條之二十四第二項、第四百三十六條之二十五、第四
    百七十一條第一項規定，非以其違背法令為理由不得上訴，且須記載上訴理由，
    或於提起上訴後二十日內表明原判決所違背之法令及其具體內容，始合上訴程式
    。又查本件上訴人於九十年六月十五日對本院臺南簡易庭所為之第一審判決提起
    上訴，並未具狀表明原判決所違背之法令及其具體內容，而上訴人迄今未遵期補
    具上訴理由書，指摘原判決有何違背法令。且依上訴狀中所載之前開上訴理由，
    僅係爭執其於八十九年五月三十日以前就已第一次告知被上訴人信用卡已遺失，
    故原審判決認定其至八十九年七月初始收到被上訴人寄發之毀損補發證明書並予
    寄回顯然有誤等語，惟原判決對於上訴人就系爭信用卡於八十九年六月十八日遭
    盜刷前通知被上訴人一事未能舉證以實其說，業於判決理由中加以審酌論述，且
    係原判決對於事實之採證與認定事項，自難認有何違法之處。上訴人雖又稱原審
    就筆跡鑑定結果未提及等語，然原審就此係認定上訴人就其在系爭信用卡遭人於
    八十九年六月十八日及十九日二日盜刷前即已通知被上訴人一事未能舉證以實其
    說，難認上訴人掛失之通知係在盜刷之前，乃依兩造所訂立之信用卡約定條款第
    十八條約定認上訴人應就盜刷之款項負清償之責，以此，關於系爭信用卡於八十
    九年六月十八日及十九日兩日之消費金額究為上訴人所為或他人所盜刷，均無法
    解免上訴人清償之責，而與判決結果無涉，故無追查該二日消費究屬何人所為之
    必要，自亦無判決有不適用法規、適用法規不當，或民事訴訟法第四百六十九條
    第一款至第五款所列之情形等違背法令事由，是亦難認對該判決如何違背法令已
    有具體之指摘。依首揭說明，上訴人之上訴難認為合法，應予駁回。
四、據上論結，本件上訴為無理由，依民事訴訟法第四百三十六條之三十二第二項、
    第四百四十四條第一項前段、第九十五條、第七十八條，裁定如主文。
中      華      民      國    九十      年      七      月    三十      日
                                        臺灣臺南地方法院民事第三庭
~B審判長法      官  吳森豐
~B      法      官  葉惠玲
~B      法      官  林富郎
右為正本係照原本作成
本裁定不得抗告
中      華      民      國    九十      年      七      月    三十      日
~B法院書記官  陳南山


司法院資訊處製作；財團法人民間司法改革基金會備份。
